【裁判字號】    95,上更(一),68
【裁判日期】    950418
【裁判案由】    偽造有價證券等
【裁判全文】
臺灣高等法院刑事判決              95年度上更(一)字第68號
上  訴  人
即  被  告  甲○○
                    之1
                    現另案於臺灣台南分監執行中
指定義務
辯護人      黃仕翰律師
上列上訴人，因偽造有價證券等案件，不服臺灣桃園地方法院93
度訴字第149號，中華民國93年4月12日第一審判決（起訴案號：
臺灣桃園地方法院檢察署92年度偵緝字第1174號），提起上訴，
經判決後，由最高法院發回更審，本院判決如下：
    主  文
原判決撤銷。
甲○○共同意圖供行使之用，而偽造有價證券，累犯，處有期徒
刑年陸月。如附表編號一至十六所示名稱、數量之身分證影本
及身分證上所貼甲○○照片、行車執照、汽車責任保險證、自行
收納款項收據、汽車燃料費用繳納通知書、使用牌照稅繳款書、
新領牌照登記書、汽車出廠與貨物稅完稅照證、車牌號碼五Ｆ－
二五一０號號牌、變造之引擎號碼、偽造「乙○○」之署名與指
紋、偽造之本票、「統一收據專用章」、「收款專用印」之印章
、押當車輛借用切結書內偽造之署名及指紋均沒收。
    事  實
一、甲○○前有竊盜、脫逃前科，曾因廢止前麻醉藥品管理條例
    案件，經台灣台南地方法院以八十六年度易字第一六三五號
    判決，處有期徒刑六月確定；再因廢止前肅清煙毒條例案件
    ，經台灣嘉義地方法院以八十六年度訴字第六八一號判決，
    處有期徒刑三年四月確定，於民國八十七年二月十七日入監
    執行，並合併前案定執行刑三年六月確定，於八十九年一月
    十日縮刑假釋出監；嗣經撤銷假釋，再於九十年九月十一日
    入監執行，而於九十一年九月二十七日縮刑期滿執行完畢（
    構成累犯）。又因偽造文書等案，經台灣嘉義地方法院於九
    十二年一月二十日，以九十一年度簡字第七五五號判決，處
    有期徒刑六月確定，並於九十二年十二月四日，易科罰金執
    行完畢。詎不知悔悟，其與真實姓名、年籍均不詳之我國籍
    成年男子綽號「大胖」及「羅志誠」（即羅董）二人，均明
    知本案自小客貨車（廂型車）乙部來路不明，竟基於犯意之
    聯絡，於九十一年十月十四日前，在不詳地點共同偽造該自
    小客貨車之車牌號碼五Ｆ－二五一０號及變造該車之引擎號
    碼四Ｇ六四Ａ０二一五七一號（準私文書）（原引擎號碼為
    四Ｇ六四Ａ０二一五七五號），復共同基於意圖為自己不法
    之所有，行使變造準私文書、偽造、行使偽造文書、詐欺取
    財、偽造有價證券之犯意聯絡，於九十一年十月十四日，在
    不詳地點，先由甲○○交付本身照片予羅志誠，並由羅志誠
    貼上甲○○照片，並於父、母、配偶欄位分別偽造為「楊嘉
    祥」、「李玉芬」、「黃麗梅」，偽造完成乙○○身分證影
    本，並由「大胖」偽造乙○○名義之行車執照、車牌號碼五
    Ｆ－二五一０之號牌二面之特種文書、車號五Ｆ－二五一０
    號自小客貨車強制汽車責任保險證（編號0000000Ｃ
    ０八０四六號）、、中華汽車工業股份有限公司（下稱中華
    汽車公司）電子計算機開立專用汽車出廠與貨物稅完稅照證
    各乙份等私文書、汽車新領牌照登記書之公文書，並偽造「
    交通部公路局局長統一收據專用章」、「桃園縣政府稅捐稽
    徵處收款專用印」等大小印章各二枚、一枚，偽蓋於徵收機
    關長官欄、徵收機關等欄位上，連同填載其他不實記載事項
    ，偽造完成上開車輛之九十年一月十一日交通部公路局自行
    收納款項收據、九十一年汽車燃料費用繳納通知書、桃園縣
    稅捐稽徵處九十一年全期使用牌照稅繳款書等公文書後，旋
    於九十一年十月十八日十五時九分許，推由甲○○假冒乙○
    ○之名義，駕駛懸掛上開偽造車牌號碼、及變造前開引擎號
    碼之五Ｆ－二五一０號自小客貨車，並持上開偽造文書、證
    件資料，出面佯向設於桃園縣中壢市○○○路○段六五六號
    金車當鋪之店長張晉誠，典當上開車輛，詐取新台幣（下同
    ）四十萬元，並在押當車輛借用切結書上立切結書人欄位內
    偽造乙○○之署押及指紋各二枚，並偽造「乙○○」署名（
    押）之名義簽發編號０八九五一七號，發票日91年10月18
    日，面額四十萬元之本票乙紙，並在本票上面之發票人欄及
    面額欄位，分別偽造「乙○○」之指紋共二枚後，將該紙本
    票交付金車當舖作為還款擔保而行使，足以生損害於乙○○
    、金車當鋪、中華汽車公司、友聯、新安產物保險股份有限
    公司及上開車輛之監理、稅捐機關，甲○○詐騙得款後，分
    得現款十萬元，餘由「羅志誠」及「大胖」朋分花用，嗣經
    張晉誠報警後，經警於上開車輛之停車場取車條採集指紋送
    驗後始為查獲。
二、案經桃園縣政府警察局移請臺灣桃園地方法院檢察署檢察官
    偵查起訴。
    理  由
一、上開變造、行使變造準私文書、及偽造、行使偽造私文書、
    公文書、特種文書、詐欺等犯罪事實，業據被告甲○○於警
    詢、偵訊、原審及本院審理時坦承不諱（見91年偵字第
    22795號卷查第3頁、第4頁、92年偵緝字第1174號卷第22頁
    至第24頁、原審卷94年3月29日審判筆錄、上訴審卷94年9
    月6日審判筆錄、本院卷筆錄），核與被害人即證人乙○○
    、金車當鋪店長張晉誠於警詢之指訴、檢察官偵訊中之證述
    相符（見偵查卷第7頁至第10頁、第17頁至第18頁、第86頁
    至第88頁）。
    且查：
（一）被告甲○○所行使附表編號一偽造之「乙○○」身分證影
      本上面之照片人像，已變為編號二之被告甲○○照片，而
      其父、母、配偶欄位上分別為「楊嘉祥」、「李玉芬」、
      「黃麗梅」，職業欄「無」、役別欄「預士」，及未有普
      查、投票註記（偵卷第十二頁附頁參照），與被害人乙○
      ○本人身分證上開各欄原為「楊樂」、「楊蕭阿美」、「
      王美娟」、「自耕農」、「常兵預」，並有普查及投票註
      記等之記載（偵卷第十九、二十頁參照）對照，顯有不符
      ，是該扣案偽造貼有被告照片之「乙○○」身分證影本，
      顯係偽造，已屬明確。再本件經警將車號五Ｆ－二五一０
      號車輛之停車場取車條上指紋送請鑑驗，經以指紋電腦比
      對法、指紋特徵點比對法鑑定結果，確係被告左拇指指紋
      ，有內政部警政署刑事警察局九十一年十一月五日刑紋字
      第０九一０三０四九六五號、九十三年八月十一日刑紋字
      第０九三０一六０四０八號鑑驗書、冒名「乙○○」之停
      車場取車條等各一件附卷可參。此外，復有押當車輛借用
      切結書（上有偽造「乙○○」名義之署名及指紋各二枚）
      、自小客車查詢資料、附表編號一至十一偽造之乙○○名
      義之身分證正反二面影本、乙○○名義之行車執照、車號
      五Ｆ－二五一０號自小客車保險證、九十年一月十一日交
      通部公路局自行收納款項收據、九十一年汽車燃料費用繳
      納通知書、桃園縣稅捐稽徵處九十一年全期使用牌照稅繳
      款書、汽車新領牌照登記書、中華汽車工業股份有限公司
      編號一九八三一七號電子計算機開立汽車出廠與貨物稅完
      稅照證各乙份、車牌號碼五Ｆ－二五一０號車牌二面等附
      卷、及變造之引擎號碼四Ｇ六四Ａ０二一五七一號在車號
      五Ｆ－二五一０號車輛上可稽，另有車籍作業系統查詢認
      可資料一件、交通部公路總局新竹區監理所中壢監理站（
      下稱新竹區監理所、中壢監理站）九十二年一月六日九一
      竹監壢字第九一三八八五號函附乙○○上開車輛真正之汽
      車新領牌照登記書影本、桃園縣政府警察局九十二年二月
      二十三日桃警刑字第０九二００二九八七二號函影本各一
      紙附卷足憑。
（二）又上揭附表編號五、六、七之自行收納款項收據、汽車燃
      料使用費繳納通知書、牌照稅繳款書等公文書上之徵收機
      關長官欄「交通部公路局局長統一收據專用章」、「開徵
      」之字型、內容與真正者不符，其上所載「桃園監理站」
      、代號「５３」、「５２」之字型及代號，亦與該車號五
      Ｆ－二五一０號車輛所屬監理機關為中壢監理站、代號為
      ６３、６２者不符，又「９１」、「全」等字列印位置亦
      不符，故明顯均屬偽造，此有中壢監理站上揭九十二年一
      月六日九一竹監壢字第九一三八八五號函一件、新竹區監
      理所九十二年一月十六日九一竹監稅字第０九二０００五
      九一號函附上開資料樣張、說明各一份附卷可稽。再查：
      (1)上開偽造繳款書上管理代號稽徵單位Ｈ４８，並非桃園
        縣政府稅捐稽徵處之代號，徵收機關上之印文「桃園縣
        政府稅捐稽徵處收款專用印」，亦與該處當年度使用之
        印模不符，有該處九十二年一月二十八日桃稅消字第０
        九二００五０二八三號函一件附卷足憑，足見，上開使
        用牌照稅繳款書並非該處核發而屬被告等人所偽造。
      (2)又上開強制汽車責任保險證（編號0000000Ｃ０
        八０四六號），並非屬該車號五Ｆ－二五一０號自小客
        車所有，而係車號ＮＱ－二０七三號車主（登記楊舜麟
        ）所有，且保險期間係自九十一年二月六日至九十二年
        二月六日；而扣案偽造之保險證上之保險期間，則列印
        成不實之「九十一年一月十一日至九十二年一月十一日
        」。再真正之保險證背面之引擎號碼四Ｇ六四Ａ０二一
        五七五號，已被變造為「四Ｇ六四Ａ０二一五七一號」
        （原車號五Ｆ－二五一０號，引擎號碼四Ｇ六四Ａ０二
        一五七五號，保險期間係自九十年一月八日至九十一年
        一月八日），此有友聯產物保險股份有限公司（下稱友
        聯保險公司）九十二年一月二十四日友總汽車字第０
        ０六六號函一件、上開偽造之汽車保險證影本乙份附卷
        比對足參。又被告所持以向金車當舖詐騙行使之上開車
        輛保險證背面載明保險公司為「新安產物保險股份有限
        公司」，並非上述之友聯保險公司，此部分亦屬偽造。
      (3)上開附表編號五、六、七文件上之徵收機關長官欄「交
        通部公路局局長統一收據專用章」、徵收機關上之印文
        「桃園縣政府稅捐稽徵處收款專用印」，既與該機關製
        用之真正印文不符，且與當年度使用之印模不符，則被
        告與「羅志誠」、「大胖」等人當有偽造上開印章，進
        而偽造編號五至七公文書之行為，足以生損害於上開監
        理、稅捐機關，堪認明確。
      (4)再扣案之車牌號碼五Ｆ－二五一０之號牌字跡，與監理
        機關核發之真牌不相符，且其底色漆、四周Ｒ角、四孔
        洞毛頭等項，均與真牌不相符，乃為偽造車牌，此有交
        通部公路總局新竹區監理所中壢監理站九十二年二月六
        日竹監壢字第０九二０００一八一四號函、運圓工業有
        限公司同年二月十七日運牌鑑字第九二０二一七０一號
        函附鑑定報告各乙份附卷可考。是被告偽造上開號牌二
        面、變造該車上引擎號碼為四Ｇ六四Ａ０二一五七一號
        （準私文書）以行使，已臻明確。
二、偽造、行使偽造有價證券部分：
（一）上開犯罪事實，業經被告於檢察官偵訊及原審審理時坦承
      ：該紙本票票面上之發票人姓名、發票日、金額「四十萬
      元」、地址等欄，除發票日外，餘均由伊所偽造無訛等語
      （見原審 (二)卷第129頁參照），核與金車當鋪店長即證
      人張晉誠於警詢、檢察官偵訊及原審審理中之指訴、證述
      相符（見91年偵字第22795號卷第3頁、第4頁、第86頁至
      第88頁、原審 (二)卷第16頁至第23頁）；並有上揭押當
      車輛借用切結書、面額四十萬元之本票、冒名「乙○○」
      之停車場取車條、乙○○身分證正反面各一紙、刑事警察
      局鑑驗書一件附卷可稽。
（二）被告雖辯稱該紙本票上之發票日「九十一年十月十八日」
      非伊所寫，係當舖人員說由他們填寫，因涉及利息的起算
      ，伊就說好由你們自己填等語。被告之辯護人亦為被告辯
      稱：「按發票年、月、日為支票應行記載之事項之一，欠
      缺記載發票年、月、日之支票屬無效票據，不具有價證券
      之性質，祇能視為私文書，被告固坦承以乙○○名義簽發
      本票一紙，然僅填寫金額、發票欄（包括署名、身證字號
      、住址），並未填寫發票日，是以發票程序尚未完成，該
      本票尚屬無效票懅，無由構成偽造有價證券罪」云云。惟
      查：
      (1)被告自警詢、檢察官偵訊及原審審理中均不否認：有在
        押當車輛借用切結書上立切結書人欄偽造乙○○名義之
        署名及指紋、並偽造「乙○○」署名（押）之名義簽發
        編號０八九五一七號，發票日91年10月18日，面額四十
        萬元之本票乙紙，及在本票上面之發票人欄及面額欄位
        ，分別偽造「乙○○」之指紋共二枚後，將該紙本票連
        同上開偽造證件資料等物，交付金車當舖張晉誠作為車
        輛徵信、還款擔保以為行使，且於原審審理時坦承：上
        開切結書與本票日期是同一天所寫等語（原審卷 (二)
        第129頁、第130頁），而經徵諸該紙押當車輛借用切結
        書上所填日期確為「九十一年十月十八日」，二者一致
        ，核屬相符，是該當舖顯無另填載不同日期作為起算點
        計算利息之必要，從而，被告於原審所辯因涉及利息的
        起算，才同意由當舖人員填寫云云，顯與常情不符。
      (2)又經將該紙本票上身分證字號、發票年月日阿拉伯數字
        之字跡送請鑑定，雖法務部調查局復稱：阿拉伯數字因
        其筆畫線條簡單，不易表現出書寫者之筆跡特性，無法
        鑑定等語，有該局九十四年一月三十一日調科貳字第０
        九四０００三一七九０號函一件附卷足憑。惟再經將上
        開本票上發票日期年月日之９１、１０、１８等字跡，
        與被告於上開切結書上所填日期、身分證字號、電話號
        碼之相同數字比對結果，上開各字之運筆、走勢、神韻
        渾極相似，顯難認係不同人之筆跡。且被告就此亦未提
        出、或聲請任何證據以供進一步查證。
      (3)又證人張晉誠於警詢時指訴：「該名歹徒來借款時，有
        填寫押當車輛借用切結書、新台幣四十萬元本票並親自
        簽名蓋章」等語。在檢察官偵查中證稱：「（提示本票
        影本，其上之名字係他所簽、手印係他所蓋？）是」等
        語。並在原審審理時證稱：「（你們當鋪典當之流程？
        ）要典當人的身分證、行照、汽車資料，再與監理站聯
        繫，核對典當人車籍資料，再參考典當之價格」、「（
        依你們的交易習慣，本票如何記載？）本票發票日、借
        款日、發票人姓名、住址、金額及按捺指紋」、「（請
        提示卷內本票影本，被告說發票日期不是他本人所填寫
        ？）這是被告填寫的沒錯。」、「（對被告說本票的發
        票日是當舖的人寫的，有何意見？）那不是伊寫的。」
        、「（在一般交易習慣，發票日期是典當當日填寫，還
        是等債務不履行時，再授權你們填寫？）是典當當時就
        填寫的。」、「（本票上的各欄位有無是你們當舖的人
        員寫的？）都是被告自己寫的。」等語明確（偵卷第7
        頁反面、第87頁，原審 (二)卷第14頁、第21頁）。查
        證人張晉誠自警詢、偵訊及原審之供述，均始終指述歷
        歷，亦與被告素無隙怨，當無誣陷之理。且依社會一般
        通念，票據乃係有價證券，除兼有保證之性質，亦有替
        代現金之功能，是被告當知以車輛出面向民間當舖質押
        借款，實有應當舖要求簽發本票作為擔保之認知。而證
        人張晉誠身為當鋪之店長，亦當知對於本票應記載之事
        項（包括發票日、借款日、發票人姓名、住址、金額等
        事項），否則即屬無效票據，自無從據此作為擔保等情
        ，理當知之甚稔。是證人張晉誠上開證言所稱：「被告
        所簽發票日期係典當當日所填寫」，洵堪採信。
      (4)再查，被告於原審審理時坦稱：「（對檢察官起訴事實
        有何意見？）我承認全部犯罪事實，‥‥」（見原審卷
        （一）第138頁）。復經原審改用簡式審判程序，且稱
        ：「（汽車當鋪的押當切結書的「乙○○」署名及指紋
        是何人？）署名及按紋都是我的，我當時有提出偽造的
        楊玄身分證正本，使用後就丟棄了，影本留在當鋪裡。
        」、「（是否有以乙○○的名義偽造面額四十萬元的本
        票？）是的，我偽造簽名及按指紋的。」、「（偽造上
        開證件之目的為何？）為了要去當鋪詐騙。」等語（見
        原審卷（一）第145頁、第146頁、第148頁、第149頁）
        。佐以被告亦於原審審理中坦承伊出面詐財所寫切結書
        與簽發本票日期，確係於同一日所為無訛（見原審卷(
        二)第130頁），顯見被告係以偽造證件及偽造本票以遂
        其詐欺之目的，亦知以車輛典當質押，必應當鋪要求簽
        發本票作為擔保，被告自無可能僅偽簽署押及按指紋，
        而未簽寫發票日期之理。是上開本票之發票日期，堪認
        係被告偽造本票之同時所一併填寫無疑，被告及其辯護
        人所辯本票發票日非被告所填寫云云，委不足採。
三、綜上而觀，顯見被告上揭變造、行使變造準私文書，及偽造
    、行使偽造公、私文書、特種文書及詐欺取財之自白，核與
    卷內證據相符，應可採信；而其否認本票發票日期非其所寫
    ，否認有犯偽造有價證券本票之犯行，所辯與卷證不符，委
    無可採。被告確有上開二部分之犯行，事證明確，犯行均堪
    認定，均應予依法論科。
四、按，在紙上或物品上之文字、符號、圖畫、照像，依習慣或
    特約，足以為表示其用意之證明者，關於刑法偽造文書章及
    該章以外各罪，以文書論，刑法第220條第1項定有明文。而
    偽造國民身分證、車牌號碼牌，則屬偽造刑法第二百十二條
    所規定關於身分、年籍、能力等之特種文書（參照最高法院
    六十三年台上第一五五０號判例、六十四年七月一日六十四
    年度第三次刑事庭會議記錄）。又刑法所謂公印，係指公署
    或公務員職務上所使用之印信而言，否則即為普通印章。又
    所謂公印或公印文，係專指表示公署或公務員資格之印信，
    即俗稱大印與小官章及其印文；如不足以表示公署或其公務
    員之資格者，即不得謂之公印。核被告甲○○所為，係犯刑
    法第201條第1項之偽造有價證券罪、刑法第339條第1項詐欺
    取財罪、第216條、第220條第1項、第210條之行使變造準私
    文書罪、第216條、第210條之行使偽造私文書罪、第216條
    、第211條之行使偽造公文書罪、第216條、第212條行使偽
    造特種文書罪。被告與真實姓名、年籍均不詳綽號「大胖」
    及「羅志誠」之成年男子間，互有犯意之聯絡及行為之分擔
    ，依刑法第28條，均為共同正犯。被告等偽造私印章，為其
    偽造私印文之階段行為；而其偽造私印文，為其偽造公文書
    、私文書及特種文書之部分行為，均不另論罪。再其等偽造
    變造各式文書後復持以行使，其偽造變造之低度行為，均應
    為行使之高度行為所吸收，只論以行使偽造公文書、私文書
    、特種文書、行使變造準私文書等罪，又被告於本票上偽造
    「乙○○」之署名一枚及指紋二枚，為其偽造有價證券之部
    分行為；而其偽造有價證券後復持以行使，其行使偽造有價
    證券之低度行為，並為偽造之高度行為所吸收，亦不另論罪
    。本件被告等於九十一年十月十八日先以上開車牌號碼五Ｆ
    －二五一０號之車輛一部，持向金車當舖張晉誠質押借款四
    十萬元，並再偽造簽發面額四十萬元之本票一紙交付予該當
    舖，係作為擔保將來清償或典當擔保之性質，以系爭本票供
    作擔保而借款，又牽連犯刑法第339條第1項之詐欺取財罪。
    而被告所犯上開數罪間，均互有有方法、結果之牽連關係，
    應依刑法第55條後段規定，從一重之刑法第201條第1項之偽
    造有價證券罪處斷，並不另生想像競合犯之問題。另本件公
    訴人起訴雖未就被告等偽造有價證券罪部分起訴，惟此部分
    與上開論罪部分有牽連犯之裁判上一罪關係，為起訴效力所
    及，依法應併予審判。被告前因廢止前之麻醉藥品管理條例
    、肅清煙毒條例等案件，分別經法院判處有期徒刑六月、三
    年四月確定，並定執行刑三年六月確定，先於八十九年一月
    十九日縮刑假釋出監，嗣經撤銷假釋，再於九十年九月十一
    日入監執行，而於九十一年九月二十七日縮刑期滿執行完畢
    ，此有本院被告前案紀錄表可按。其於五年以內再犯本件有
    期徒刑以上之罪，為累犯，應依刑法第47條規定，加重其刑
    。
五、原審以被告罪證明確予以論科，固非無見。惟查：(1)未扣案
    之附表編號二所示之用以偽造乙○○身分證影本所使用之「
    甲○○」照片一張，不能證明其已滅失，因係供犯罪所用之
    物且為被告所有，應依刑法第38條第1項第2款，諭知沒收；
    原審誤依第219條規定予以沒收，適用法條不當。(2)據上論
    斷欄，贅引刑法第201條第2項，又原判決事實欄所載偽造之
    乙○○身分證影本之性質為特種文書，原判決記載為私文書
    ；(3)汽車新領牌照登記書性質為公文書，原判決記載為私文
    書；(4)附表編號十一變造之引擎號碼為四Ｇ六四Ａ０二一五
    七一號，原判決誤為四Ｇ六四Ａ０二一五七五號，又該變造
    之引擎號碼應依刑法第38條第1項第2款沒收，原判決誤依刑
    法第219條沒收；(5)原判決理由欄敘明附表編號十六偽造乙
    ○○名義之署名與指紋應予以沒收，但主文未諭知沒收，均
    有未合。被告上訴意旨否認有偽造有價證券之犯行，指摘原
    判決不當，固無可取，惟原判既有上揭可議之處，自仍應由
    本院將原判決予以撤銷改判。審酌被告有如事實欄所載之前
    科，有本院被告前案紀錄表附卷可稽，其雖經處刑、假釋、
    執行完畢，仍一再犯案，且生活無度，為圖詐財，不惜偽造
    有價證券、各式文書持以行使，破壞社會交易秩序，暨其智
    識程度為國中畢業、犯罪之動機、目的、手段，犯罪時所受
    之刺激、犯罪所生之損害約四十萬元，與犯罪後否認有偽造
    有價證券部分之犯行等一切情狀，量處如主文第二項所示之
    刑，以資懲儆。
六、(1)扣案如附表編號一、三至十所示之「乙○○」身分證正反
      面影本、行車執照、自小客貨車強制汽車責任保險證、交
      通部公路局自行收納款項收據、汽車燃料費用繳納通知書
      、九十一年全期使用牌照稅繳款書、新領牌照登記書、中
      華汽車公司電子計算機開立汽車出廠與貨物稅完稅照證各
      乙份、車牌號碼五Ｆ－二五一０號車牌二面、編號十一之
      變造引擎號碼四Ｇ六四Ａ０二一五七一號一枚，均為被告
      與共犯「羅志誠」、「大胖」等人偽造變造所有，供渠等
      犯罪所用之物，依刑法第38條第1項第2款，併應諭知均沒
      收。
    (2)未扣案之編號二所示之偽造所貼之「甲○○」照片一張，
      不能證明業已滅失，因係供犯罪所用之物，且為被告所有
    、應依刑法第38條第1項第2款，諭知沒收。
    (3)未扣案之編號十二所示之停車場取車條上之「乙○○」之
      署名及指紋各一枚、編號十四、十五所示之偽造上開「統
      一收據專用章」、「收款專用印」共三枚（其上印文共三
      枚，已隨同上開編號五至七號偽造文書沒收，不另為沒收
      之諭知）、編號十六所示之押當車輛借用切結書上偽造之
      「乙○○」之署名及指紋各二枚，係屬偽造之署名及指紋
      ，不能證明已經滅失，依刑法第219條規定，不問屬於犯
      人即被告與否，併宣告均沒收。
    (4)編號十三之偽造本票一紙（票號０八九五一七號，面額四
      十萬元，發票日九十一年十月十八日），係屬偽造之有價
      證券，不能證明已經滅失，應依刑法第205條規定，不問
      屬於犯人即被告與否，併宣告沒收（其上偽造之「乙○○
      」署名一枚及指紋二枚，已隨同本票沒收，不另為沒收之
      諭知）。
    (5)編號十一所示之車牌號碼五Ｆ－二五一０號自小客車一部
      、編號十二所示之停車場取車條、編號十六所示之押當車
      輛借用切結書，僅將變造之引擎號碼、偽造之「乙○○」
      名義之署名與指紋予以沒收為已足，因被告已將該自小客
      貨車交付當舖質押擔保、取車後取車條已交由停車場收回
      管理、切結書已交付該當舖作為交易憑證，已非屬被告或
      共犯所有之物，爰不另為沒收之宣告，附此敘明。
據上論斷，應依刑事訴訟法第369條第1項前段、第364條、第299
條第1項前段，刑法第28條、第201條第1項、第216條、第220條
第1項、第210條、第211條、第212條、第339條第1項、第55條、
第47條、第219條、第205條、第38條第1項第2款，罰金罰鍰提高
標準條例第1條前段，判決如主文。
本案經檢察官張啟彬到庭執行職務
中    華    民    國    95    年    4     月    18    日
                  刑事第三庭審判長法  官  許國宏
                                  法  官  許增男
                                  法  官  楊貴志
以上正本證明與原本無異。
如不服本判決，應於收受送達後十日內向本院提出上訴書狀，其
未敘述上訴之理由者並得於提起上訴後十日內向本院補提理由書
（均須按他造當事人之人數附繕本）。
                                  書記官  顧哲瑜
中    華    民    國    95    年    4     月    18    日
附表：
編號  偽  造  標  的                數  量     備   註
一、偽造「乙○○」名義之身分證影本                一紙
二、偽造「乙○○」名義之身分證影本所使用之甲○○照
    片                                            一張
三、偽造「乙○○」名義之行車執照                  一張
四、車號五Ｆ－二五一０號自小客車強制汽車責任保險證一張
五、九十年一月十一日交通部公路局自行收納款項收據  一張
六、九十一年汽車燃料費用繳納通知書                一張
七、桃園縣稅捐稽徵處九十一年全期使用牌照稅繳款書  一張
八、新領牌照登記書                                一張
九、中華汽車工業股份有限公司電子計算機開立
    汽車出廠與貨物稅完稅照證                      乙份
十、車牌號碼五Ｆ－二五一０號牌                    二面
十一、變造之引擎號碼四Ｇ六四Ａ０二一五七一號（在
      車號五Ｆ－二五一０號車輛上）                一枚
十二、停車場取車條上偽造之「乙○○」之署名及指紋各一枚
十三、偽造之本票（編號０八九五一七號、發票日為九
      十一年十月十八日、面額新台幣四十萬元，上有
      偽造「乙○○」之署名一枚及指紋二枚）        一紙
十四、偽造之「交通部公路局局長統一收據專用章」印
      章（編號五、六之徵收機關長官欄）            二枚
十五、偽造之「桃園縣政府稅捐稽徵處收款專用印」印
      章（編號六之徵收機關欄）                    一枚
十六、押當車輛借用切結書內偽造之「乙○○」署名及
      指紋                                      各二枚
附本案論罪科刑法條：
刑法第201條（有價證券之偽造變造與行使罪）
意圖供行使之用，而偽造、變造公債票、公司股票或其他有價證
券者，處三年以上十年以下有期徒刑，得併科三千元以下罰金。
第210條（偽造變造私文書罪）偽造、變造私文書，足以生損害
於公眾或他人者，處五年以下有期徒刑。
第211條（偽造變造公文書罪）
偽造、變造公文書，足以生損害於公眾或他人者，處一年以上七
年以下有期徒刑。
第212條（偽造變造特種文書罪）
偽造、變造護照、旅券、免許證、特許證及關於品行、能力服務
或其他相類之證書、介紹書，足以生損害於公眾或他人者，處一
年以下有期徒刑、拘役或三百元以下罰金。
第216條（行使偽造變造或登載不實之文書罪）
行使第二百十條至第二百十五條之文書者，依偽造、變造文書或
登載不實事項或使登載不實事項之規定處斷。
第220條（準文書）
在紙上或物品上之文字、符號、圖畫、照像，依習慣或特約，足
以為表示其用意之證明者，關於本章及本章以外各罪，以文書論
。
錄音、錄影或電磁紀錄，藉機器或電腦之處理所顯示之聲音、影
像或符號，足以為表示其用意之證明者，亦同。
第339條第1項（普通詐欺罪）
意圖為自己或第三人不法之所有，以詐術使人將本人或第三人之
物交付者，處五年以下有期徒刑、拘役或科或併科一千元以下罰
金。


司法院資訊處製作；財團法人民間司法改革基金會備份。
